【裁判字號】    99,審訴,1830
【裁判日期】    991015
【裁判案由】    損害賠償等
【裁判全文】
臺灣高雄地方法院民事判決            99年度審訴字第1830號
原      告  己○○
被      告  香港商壹傳媒出版有限公司臺灣分公司
法定代理人  戊○
被      告  台灣高雄地方法院
法定代理人  高金枝
被      告  乙○○
            辛○○
            癸○○
            庚○○
            壬○○
            甲○○
            丙○○
            丁○○
上列當事人間請求損害賠償事件，本院判決如下：
    主  文
原告之訴駁回。
訴訟費用由原告負擔。
    事實及理由
一、按原告之訴，依其所訴之事實，在法律上顯無理由者，法院
    得不經言詞辯論，逕以判決駁回之。民事訴訟法第249 條第
    2 項定有明文。又民事訴訟法第249 條第2 項所謂原告之訴
    ，依其所訴之事實，在法律上顯無理由者，係指依原告於訴
    狀內記載之事實觀之，在法律上顯然不能獲得勝訴之判決者
    而言（最高法院62年台上字第845 號判例參照）。
二、本件原告起訴事實，詳如附件所示，並聲明請求：(一)賜判被
    告台灣高雄地方法院、被告乙○○、被告辛○○、被告香港
    商壹傳媒出版有限公司臺灣分公司（下稱壹傳媒公司）共同
    調取「0958」、「0953」門號通聯紀錄，違背民事訴訟法第
    247 條、民法第148 條之規定，越權調取浪費原告、被告國
    家資源，損害被告丁○○、丙○○秘密為目的之無效行為。
    (二)賜判被告台灣高雄地方法院、被告乙○○、被告辛○○、
    被告壹傳媒公司共同命被告甲○○、丙○○於10月4 日到被
    告乙○○審判庭，違背民事訴訟法第247 條、民法第148 條
    ，越權命到庭浪費原告、被告之國家資源，損害被告自由及
    秘密為目的之無效行為。(三)賜判被告台灣高雄地方法院、被
    告乙○○、被告辛○○、被告壹傳媒公司共同命被告丁○○
    到被告乙○○審判庭，違反憲法第16條、民法第148 條，以
    損害被告請求損害賠償之訴有理由，無庸另行立證為目的之
    無效行為。(四)賜判被告壹傳媒公司、辛○○應連帶賠償原告
    、被告之國家損失新台幣30,000元。(四)訴訟費用由被告壹傳
    媒公司、辛○○負擔。
三、本件未行言詞辯論，被告亦未提出書狀作何聲明或陳述。
四、本件原告起訴主張略以被告壹傳媒公司、辛○○、台灣高雄
    地方法院、乙○○等如訴之聲明第1 至3 項所載之行為，損
    害被告丁○○、丙○○、甲○○之自由、秘密，且浪費國家
    資源，視同損害兩千三百萬人民利益，伊自得依民事訴訟法
    第247 條之規定，提起本件確認之訴，而請求本院判令其等
    如訴之聲明第1 至3 項所載之行為為無效行為等語。惟按民
    事訴訟法第247 條所謂即受確認判決之法律上利益，須因法
    律關係之存否不明確，致「原告」在「私法上之地位」有受
    侵害之危險，而此項危險得以對於被告之確認判決除去之者
    ，始為存在。本件原告如訴之聲明第1 至3 項所載請求確認
    無效之行為，均非原告於私法上地位受有何遭侵害之危險所
    生，是原告提起本件訴訟，顯無即受確認判決之法律上利益
    可言。再原告主張本件訴之聲明第4 項係以民法第184 條第
    1 項為請求依據，並陳稱損害國家權益視同損害人民權益等
    語；惟原告所稱被告壹傳媒公司、被告辛○○於本院另案（
    即99年度訴字第1154號民事事件）中，請求調取相關門號通
    聯紀錄，及本院於該案中通知相關當事人、證人到庭，均屬
    依民事訴訟法所得為之聲明證據或調查證據行為，業具本院
    調取該案卷證查明屬實，自難謂有何侵權行為可言，況原告
    亦未敘明其因被告壹傳媒公司、辛○○於另案之訴訟行為，
    因此有何私法上之權利遭受損害，是其此部分請求亦在法律
    上顯無理由，自難准許。
五、綜上所述，本件原告之訴顯無理由，依民事訴訟法第249 條
    第2 項、第78條，判決如主文。
中    華    民    國    99    年    10    月    15    日
                  民事第二庭法  官  盧怡秀
上為正本係照原本作成。
如對本判決上訴，須於判決送達後20日內向本院提出上訴狀。
中    華    民    國    99    年    10    月    15    日
                            書記官  林惟英

司法院資訊處製作；財團法人民間司法改革基金會備份。
